【裁判字號】    95,抗,107
【裁判日期】    950529
【裁判案由】    沒入保證金
【裁判全文】
臺灣高等法院臺南分院刑事裁定           95年度抗字第107號
  抗  告  人
  即受 刑 人  甲 ○ ○
上列抗告人因沒入保證金案件，不服臺灣臺南地方法院中華民國
95年02月17日裁定（95年度聲字第86號），提起抗告，本院裁定
如下：
    主  文
抗告駁回。
    理  由
一、本件抗告意旨略以：依刑事訴訟法第六十五條規定期間之計
    算依民法之規定，而民法第一百二十條第二項規定以日、星
    期、月或年定期間者，其始日不算入；本件原裁定雖是民國
    （下同）九十五年二月三日由大樓管理委員會代收，但大樓
    管理員於下午五點半即下班，抗告人晚間回來時，管理員不
    及將信函轉交抗告人，必須於翌日才交到抗告人處，以致耽
    擱一天；又除上述原因外，依法計算期間其始日並不計入，
    應自九十五年二月四日起算，再扣除在途期間四日及末日之
    假日，本件之抗告期間應至同年月十四日始行屆滿，原裁定
    認同年月十三日即屆滿，自係有誤。原裁定既有不當，應予
    廢棄，並發回原法院另為適當之裁定云云。
二、原法院裁定意旨略以：按提起抗告，除有特別規定外，應於
    送達裁定後五日內為之，刑事訴訟法第四百零六條前段規定
    甚明。本件抗告人係於九十五年二月三日收受原法院裁定正
    本，有送達證書在卷可稽，扣除在途期間四日及末日之假日
    ，抗告期間於同年二月十三日即屆滿，竟遲至同年二月十四
    日始行抗告，顯已逾越抗告期間，其抗告即屬不合法律上之
    程式，應予駁回等語。
三、經查：
  (一)本件抗告人前因違反台灣地區與大陸地區人民關係條例案件
    ，經依檢察官指定保證金新臺幣（下同）五萬元，而於繳納
    現金後，予以停止抗告人之羈押；後因抗告人逃匿，經臺灣
    臺南地方法院檢察官向原法院聲請將抗告人原繳納之上開保
    證金沒入，已經原法院於九十五年一月二十四日以九十五年
    度聲字第八六號裁定（以下簡稱原裁定），將抗告人繳納之
    保證金五萬元諭知沒入，有臺灣臺南地方法院九十五年度聲
    字第八六號裁定一紙在卷可參，自堪認定屬實。
  (二)按提起抗告，除有特別規定外，應於送達裁定後五日內為之
    ，刑事訴訟法第四百零六條前段定有明文。本件抗告人係於
    九十五年二月三日收受原法院之原裁定正本，有原法院送達
    證書一紙在卷可稽（見原法院卷第06頁），雖係由抗告人所
    居住之「泰華重慶大廈」管理處代收，惟按送達文書，除本
    章有特別規定外，準用民事訴訟法之規定，刑事訴訟法第六
    十二條前段參照；而送達於住居所、事務所或營業所不獲會
    晤應受送達人者，得將文書付與有辨別事理能力之同居人或
    受僱人，民事訴訟法第一百三十七條第一項亦定有明文；且
    在區分所有之大廈內住戶所設管理委員會所僱用之管理員，
    其為該大廈內住戶收受文件時之身分，性質上屬於全體住戶
    之受僱人，與民事訴訟法第一百三十七條第一項規定之受僱
    人相當（最高法院85年度台聲字第0459號裁定參照）。查原
    法院之前揭原裁定正本，係於九十五年二月三日由抗告人住
    所「泰華重慶大廈」管理處管理員王智明以抗告人之受僱人
    名義收受送達，已如前述；按該大廈之管理員於本件訴訟中
    以抗告人之受僱人名義簽收訴訟文書，並為大廈住戶簽收有
    關函件，足認該大廈管理員係受僱於愛群大廈之各住戶，為
    各住戶服勞務具有繼續之性質，自為大廈中各事務所、營業
    所或其他住戶所共同僱用，其簽收訴訟文書之效力，與送達
    與抗告人本人收受相同，自不因該管理員嗣後是否未將裁定
    正本轉交抗告人而有差異（最高法院84年度台抗字第0258號
    裁定參照）。再者，抗告人之住居所係在臺北市，扣除在途
    期間四日及抗告期間末日之假日，本件抗告期間應於同年二
    月十三日即屆滿，應堪認定。惟抗告人竟遲至同年二月十四
    日始具狀向原法院提起抗告（見原法院卷第07頁），揆諸前
    揭說明，顯已逾越抗告期間，其抗告即屬不合法律上之程式
    ，殆無疑義。
四、綜上所述，原審以本件抗告期間已於九十五年二月十三日即
    屆滿，惟抗告人竟遲至同年二月十四日始行抗告，顯已逾越
    抗告期間，認其抗告即屬不合法律上之程式，而予以駁回。
    本院經核原裁定認事用法，尚無不合。抗告意旨，雖指摘原
    裁定不當，應予廢棄，並發回原法院另為適當之裁定，為無
    理由，應予駁回。
五、據上論結，應依刑事訴訟法第四百十二條，裁定如主文。
中    華    民    國    95    年    5     月    29    日
                  刑事第三庭    審判長法  官  陳義仲
                                      法  官  宋明蒼
                                      法  官  張世展
以上正本證明與原本無異。
不得再抗告。
                                      書記官  魏芝雯
中    華    民    國    95    年    5     月    30    日


司法院資訊處製作；財團法人民間司法改革基金會備份。
